# 关于递延所得税

提问人：失落非主流吧 时间：2013-03-04 23:05:22
该项无形资产并非产生于企业合并，同时在初始确认的时候既不影响当期会计利润，也不影响应纳税所得额，确认其账面价值与计税基础之间产生暂时性差异的所得税影响需要调整该项资产的历史成本，准则规定该种情况下不确认相关的递延所得税资产，这句话怎么理解?确认暂时性差异的所得税影响需要调增该项资产的历史成本是什么意思呢

回答人：chenyiwei
可参考此处的讨论：http://bbs.esnai.com/forum.php?m ... p;page=1#pid5651580。